臺灣臺北地方法院刑事判決　　　　　　 96年度簡上字第282號
上　訴　人　臺灣臺北地方法院檢察署檢察官
被　　　告　乙○○(原姓名謝旻玲)
　　　　　　甲○○
　　　　　　　　　　（現因另案於臺灣桃園監獄執行中）
上列上訴人因被告等傷害案件，不服本院於民國96年07月13日所
為96年度簡字第1884號第一審刑事判決（聲請簡易判決處刑案號
：96年度偵字第2098號），提起上訴，本院管轄第二審之合議庭
判決如下：
    主  文
原判決撤銷。
乙○○傷害人之身體，處拘役拾日，如易科罰金，以新臺幣壹仟
元折算壹日；減為拘役伍日，如易科罰金，以新臺幣壹仟元折算
壹日。
甲○○傷害人之身體，處拘役拾日，如易科罰金，以新臺幣壹仟
元折算壹日；減為拘役伍日，如易科罰金，以新臺幣壹仟元折算
壹日。
    事  實
一、乙○○與甲○○係夫妻（業於民國96年3月5日離婚），為家
    庭暴力防治法第3條第1款所稱之家庭成員，於95年12月09日
    ，在臺北縣新店市○○路247巷1弄1號5樓住處，乙○○竟基
    於傷害他人身體之故意，以抓咬之方式傷害甲○○，致甲○
    ○受有前胸、雙側手臂及右手腕挫傷併瘀血、左手臂、前胸
    及右手食指擦傷等傷害。另於95年12月11日16時20分許，在
    上址，甲○○基於傷害他人身體之故意，以徒手毆打乙○○
    ，致乙○○受有右前臂、左上臂及前臂、左面頰瘀傷、雙膝
    挫瘀傷等傷害。
二、案經甲○○、乙○○分別訴由臺北縣政府警察局新店分局報
    告臺灣臺北地方法院檢察署檢察官偵查後，聲請簡易判決處
    刑。
    理  由
一、按被告以外之人於審判外之言詞或書面陳述，除法律有規定
    者外，不得作為證據，刑事訴訟法第159條第1項定有明文；
    復按被告以外之人於偵查中向檢察官所為之陳述，除顯有不
    可信之情況者外，得為證據，同法第159條之1 第2項亦有規
    定；另按被告以外之人於審判外之陳述，雖不符前四條之規
    定，而經當事人於審判程序同意作為證據，法院審酌該言詞
    陳述或書面陳述作成時之情況，認為適當者，亦得為證據；
    當事人、代理人或辯護人於法院調查證據時，知有第159 條
    第1 項不得為證據之情形，而未於言詞辯論終結前聲明異議
    者，視為有前項之同意，同法第159條之5規定甚明。本案認
    定被告乙○○、甲○○犯罪事實之證據，部分屬於傳聞證據
    ，除告訴人甲○○、乙○○於偵查中向檢察官所為之陳述，
    業經具結且無顯不可信之情形存在，依刑事訴訟法第159 條
    之1第2項規定，自具備證據能力外；其餘傳聞證據，因被告
    二人與公訴人對上開傳聞證據之證據能力均不表爭執，本院
    審酌該等言詞陳述或書面陳述作成之情況，相關陳述人均未
    曾主張非出於任意性或不正取供，足信作成時之情況，應無
    違法或不當情事，因而認為適當，故依刑事訴訟法第159 條
    之5 規定，該等言詞陳述或書面陳述，均具備證據能力而得
    作為證據，合先敘明。
二、訊據被告乙○○、甲○○對於上開傷害犯行坦承不諱（見本
    院96年08月13日準備程序筆錄及96年10月24日審判筆錄），
    互核與證人即告訴人甲○○、乙○○於警詢、偵查證述情節
    （分別見偵查卷第5、6、8、42、43、51、9、10、12、38、
    50、51頁）；以及證人即甲○○之父廖金榮於警詢時之證述
    情節（見偵查卷第14、15頁）均相符，復有甲○○之天主教
    耕莘醫院診斷證明書（見偵查卷第16頁）、乙○○之天主教
    耕莘醫院診斷證明書（見偵查卷第17頁）、本院95年度暫家
    護字第563 號暫時保護令（見偵查卷第18頁）、乙○○受傷
    照片14幀（見偵查卷第29至33頁）附卷可資佐證，足認被告
    二人任意性自白核與事實相符，堪以採信。綜上，本件事證
    明確，被告二人犯行洵堪認定，應依法論科。
三、按家庭暴力者，謂家庭成員間實施身體或精神上不法侵害之
    行為；家庭暴力罪者，謂家庭成員間故意實施家庭暴力行為
    而成立其他法律所規定之犯罪，家庭暴力防治法第2條第1項
    、第2項定有明文。本件被告二人間為夫妻關係（業於96年3
    月5日離婚），渠等係家庭暴力防治法第3條第1 款所定配偶
    之家庭成員。是核被告二人上開所為，均係犯刑法第277 條
    第1項之傷害罪，其上開犯行同時亦屬家庭暴力防治法第2條
    第2 項之家庭暴力罪，惟因家庭暴力防治法之上開條文並無
    罰則規定，故此部分犯行應僅依刑法傷害罪之規定予以論罪
    科刑。被告乙○○、甲○○分別基於單一傷害犯意，接續毆
    打被害人甲○○、乙○○，核屬接續犯，為單純一罪。原審
    判決於審酌一切證據後，對被告二人予以論罪科刑，固非無
    見；惟中華民國九十六年罪犯減刑條例經總統於96年7月4日
    公佈，並自96年7月16日生效，本件犯罪時間在96年4月24日
    以前，合於上開減刑條例之規定，依法應予以減刑，原判決
    未及適用，尚有未洽。是檢察官上訴請求依前該減刑條例予
    以減刑，為有理由，應由本院合議庭將原判決撤銷。爰審酌
    被告乙○○、甲○○犯罪之動機、目的，渠等為夫妻關係，
    不思循理性溝通之方式解決，竟分別毆打告訴人甲○○、乙
    ○○，造成告訴人甲○○、乙○○受有傷害，惟念及告訴人
    甲○○、乙○○所受傷害尚屬輕微，且被告二人犯後坦承犯
    行之態度等一切情狀，分別量處如主文第二項、第三項所示
    之刑，並諭知易科罰金之折算標準。又被告二人犯罪時間均
    在96年04月24日前，合於減刑條件，應依中華民國九十六年
    罪犯減刑條例第2條第1項第3 款、第7條、第9條之規定均減
    其宣告刑二分之一，併諭知易科罰金之折算標準。
據上論斷，應依刑事訴訟法第455條之1第1項、第3項、第369 條
第1項前段、第364條、第299條第1項前段，刑法第277條第1項、
第41條第1 項前段，刑法施行法第1條之1，中華民國九十六年罪
犯減刑條例第2條第1項第3款、第7條、第9條，判決如主文。
本案經檢察官簡逸薇到庭執行職務
中　　華　　民　　國　　96　　年　　11　　月　　14　　日
　　　　　　　　　刑事第五庭審判長法　官　黃程暉
                                  法　官　何俏美
                                  法　官　賴秀蘭
以上正本證明與原本無異。
不得上訴。
　　　　　　　　　　　　　　　　  書記官　游秀珠
中　　華　　民　　國　　96　　年　　11　　月　　19　　日
附錄本案論罪科刑法條：
刑法第277條
傷害人之身體或健康者，處 3 年以下有期徒刑、拘役或 1 千元
以下罰金。
犯前項之罪因而致人於死者，處無期徒刑或 7 年以上有期徒刑；
致重傷者，處3年以上10年以下有期徒刑。
